【裁判字號】    98,訴,320
【裁判日期】    981111
【裁判案由】    損害賠償等
【裁判全文】
臺灣嘉義地方法院民事裁定  98年度訴字第320號
原      告
即反訴被告  乙○○
訴訟代理人  何永福律師
被      告
即反訴原告  佑林顧問有限公司
法定代理人  甲○○
訴訟代理人  陳振榮律師
            張宗存律師
            蔡碧仲律師
上列當事人間請求給付租金等事件，本院裁定如下：
    主      文
本件應改用簡易程序審理。
    理      由
一、按下列各款訴訟，不問其標的金額或價額一律適用簡易程序
    ：(一)因建築物或其他工作物定期租賃或定期借貸關係所生之
    爭執涉訟者，…(八)因請求利息、紅利、租金、贍養費、退職
    金或其他定期給付涉訟者；次按同一地方法院適用簡易程序
    審理之事件，其事務分配辦法由司法院定之，民事訴訟法第
    427條第2項、第427條之1分別定有明文。再者，簡易事件誤
    分為通常事件，當事人已為本案之言詞辯論者，承辦法官應
    以裁定改用簡易程序，並將該通常訴訟事件報結後改分為簡
    易事件，由原法官或受命法官依簡易程序繼續審理，此為同
    一地方法院適用簡易程序審理事件事務分配辦法第5條第2款
    所明定。
二、本件原告起訴主張被告自民國96年10月1 日起，向原告承租
    坐落嘉義市○○○段350-12號及353-2號土地及其上2層樓建
    物1棟（門牌號碼：嘉義市福金里318號，下稱系爭房地），
    租期至110年12月31日屆滿，租金之計算方式為：前3個月免
    租金；97年1月1日至97年3月31 日為整修期，租金減半，每
    月新台幣（下同）9萬元，3個月合計共27萬元；97年4月1日
    起每月租金18萬元。惟被告承租系爭房地後，均未繳納租金
    ，原告乃於98年3 月18日以存證信函催告被告給付租金，惟
    被告仍未繳納，迄至98年5月31日止被告共應給付租金306萬
    元，本件原告僅先請求部分租金135 萬元，其餘請求保留等
    語。被告即反訴原告於98年7月2日亦具狀對原告提起反訴，
    主張系爭房地之租賃契約因有給付不能之情形，故該租賃契
    約應自始無效，從而請求原告即反訴被告應返還被告即反訴
    原告所繳納之押租保證金60萬元等語。
三、經查，上揭本訴及反訴之請求，分別屬請求租金及因建築物
    定期租賃關係所生爭執而涉訟者，依前述民事訴訟法第427
    條第2項第1款及第8 款規定，均應適用簡易程序。惟本院將
    本件誤分為通常訴訟事件，且當事人已為言詞辯論，依前揭
    民事訴訟法第427條之1、同一法院適用簡易程序審理事件事
    務分配辦法第5條第2款規定，自應裁定改用簡易程序審理，
    特此裁定。
中    華    民    國    98    年    11    月    11    日
                  民一庭法  官  周俞宏
以上正本係照原本作成
本件不得抗告
中    華    民    國    98    年    11    月    11    日
                        書記官  劉怡欣


司法院資訊處製作；財團法人民間司法改革基金會備份。
